臺灣基隆地方法院刑事判決　　　　　　　 94年度易字第224號
公　訴　人　臺灣基隆地方法院檢察署檢察官
被　　　告　甲○○　男　36歲.
上列被告因毒品危害防制條例案件，經檢察官提起公訴（94年度
毒偵字第1180號），本院合議庭裁定由受命法官獨任進行簡式審
判程序，茲判決如下：
    主  文
甲○○施用第二級毒品，累犯，處有期徒刑捌月，扣案之毒品安
非他命淨重柒點零貳公克沒收銷燬之；又持有第一級毒品，累犯
，處有期徒刑肆月，扣案之毒品海洛因淨重零點壹公克、大麻淨
重零點壹柒公克均沒收銷燬之。應執行有期徒刑拾月，扣案之毒
品安非他命淨重柒點零貳公克、海洛因淨重零點壹公克、大麻淨
重零點壹柒公克均沒收銷燬之。
    理  由
一、犯罪事實：
    甲○○前因施用毒品案件，先後2 次經觀察勒戒後，均認無
    繼續施用毒品傾向，分別由臺灣台北地方法院檢察署檢察官
    及臺灣士林地方法院檢察署檢察官於民國（下同）88年5 月
    16日、88年8 月7 日，以87年度偵字第17486 號、88年度偵
    字第6977號及第7308號為不起訴處分確定；又因施用第2 級
    毒品案件，先送強制戒治（已於90年4 月7 日戒治期滿），
    並由臺灣士林地方法院檢察署檢察官提起公訴，經臺灣士林
    地方法院於89年7 月24日，以88年度易字第1514號判處有期
    徒刑6 月確定，又因施用毒品案件，經臺灣士林地方法院檢
    察署檢察官聲請簡易判決處刑，經臺灣士林地方法院以89年
    度簡字第992 號判處有期徒刑6 月確定；又因施用毒品案件
    ，經臺灣士林地方法院檢察署檢察官提起公訴，經臺灣士林
    地方法院以91年度易字第660 號判處有期徒刑7 月確定，於
    93年6 月7 日執行完畢。猶不知悔改，先基於持有第1 級毒
    品海洛因、第2 級毒品安非他命及大麻之犯意，於93年11月
    21日在台北縣板橋市○○○路新好男人三溫暖樓下，向自稱
    「王徵智」之成年男子購買上開毒品，並將之藏放在其所有
    車牌號碼ＢＲ─8681號自小客車方向盤喇叭座內，並持有之
    ；復基於施用第2 級毒品安非他命之犯意，於93年11月28日
    ，在台北縣汐止市○○○路75號前前開自小客車內，以將毒
    品安非他命放入吸食器內加熱產生煙霧後再予施用之方式，
    施用第2 級毒品安非他命1 次。嗣於93年11月29日4 時5 分
    許，為警在台北縣汐止市○○○路75號前前開自小客車內查
    獲，並在該自小客車內扣得毒品安非他命淨重7.02公克、海
    洛因淨重0.1 公克、大麻淨重0.17公克。
二、程序事項：
    本件被告甲○○所犯者非為死刑、無期徒刑、最輕本刑為3
    年以上有期徒刑之罪或高等法院管轄第一審案件，其於準備
    程序進行中，先就被訴事實為有罪之陳述，經告知其簡式審
    判程序之旨，並聽取公訴人之意見後，本院依刑事訴訟法第
    273 條之1 第1 項之規定，裁定由受命法官獨任進行簡式審
    判程序，合先敘明。
三、認定事實所依據之證據及理由：
（一）被告自白：被告於本院審理中自白其於前述時、地施用第
      2 級毒品及持有第1 級毒品海洛因、第2 級毒品大麻之犯
      行事實，其任意自白核與下列事證相符，應堪採為證據。
（二）尿液檢驗結果：
      台灣檢驗科技股份有限公司濫用藥物尿液檢驗報告（附於
      臺灣士林地方法院檢察署94年度毒偵字第475 號偵查卷第
      46頁）：被告經警採集之尿液經檢驗結果，呈安非他命陽
      性反應。
（三）扣案之毒品安非他命淨重7.02公克、海洛因淨重0.1 公克
      、大麻淨重0.17公克可資佐證，有內政部警政署刑事警察
      局94年2 月24日刑鑑字第093024 7089 號鑑定書1 紙、法
      務部調查局94年5 月3 日調科壹字第040003 806號、第00
      0000000 號鑑定通知書2 紙附卷可參（分別附於臺灣士林
      地方法院檢察署94年度毒偵字第475 號偵查卷第86頁、臺
      灣基隆地方法院檢察署94年度毒偵字第1180號偵查卷第15
      、16頁）。
（四）有臺灣台北地方法院檢察署87年度偵字第17486 號不起訴
      處分書、臺灣士林地方法院檢察署88年度偵字第6977號及
      第7308號為不起訴處分書、臺灣士林地方法院檢察署88年
      度毒偵字第1101號起訴書及89年度毒偵字第1927號、2126
      號聲請簡易判決處刑書、91年度毒偵字第871 號、第883
      號起訴書及被告全國前案紀錄表在卷可按。
四、論罪及科刑之理由：
（一）查海洛因、安非他命、大麻分別係毒品危害防制條例第2
      條第2 項第1 款、第2 款所定之第1 級、第2 級毒品。核
      被告甲○○所為，係犯毒品危害防制條例第10條第2 項之
      施用第2 級毒品罪、第11條第1 項、第2 項之持有第1 級
      、第2 級毒品罪。又被告施用第2 級毒品安非他命前後，
      持有第2 級毒品安非他命之低度行為，應為其施用第2 級
      毒品安非他命之高度行為所吸收，不另論罪。
（二）被告以一行為，同時持有第1 級毒品海洛因及第2 級毒品
      大麻，為想像競合犯，應從一重論以持有第1 級毒品罪。
      公訴人認被告持有上開二種毒品之行為，犯意各別，應分
      論併罰，似有誤會。
（三）被告所犯上開施用第2 級毒品罪及持有第1 級毒品罪間，
      犯意各別，構成要件互異，應分論併罰。
（四）查被告曾受前揭犯罪事實欄所載有期徒刑之執行完畢，有
      臺灣高等法院被告全國前案紀錄表在卷可稽，其受有期徒
      刑之執行完畢後，5 年以內再犯本件有期徒刑以上之罪，
      為累犯，應加重其刑。
（五）本院審酌毒品對於人體會產生成癮性，係足以危害個人健
      康及社會安全之管制藥物，被告經過執行觀察、勒戒，及
      強制戒治，猶不知戒除濫行施用毒品惡習，再犯本件施用
      毒品罪，深陷毒坑無法自拔，且明知海洛因、大麻藥物對
      於人體會產生精神依賴作用，濫行施用之結果可能導致大
      腦病變及精神異常，係屬足以危害個人健康及社會安全之
      管制藥品，被告竟仍濫行持有毒品，及犯罪後坦承犯行之
      態度等一切情狀，分別量處如主文所示之刑，並定應執行
      刑，以示懲儆。
（六）扣案第1 級毒品海洛因1 包，淨重0.1 公克、安非他命淨
      重7.02公克、大麻淨重0.17公克，分別為第1 級、第2 級
      毒品，有前述法務部調查局鑑驗通知書2 紙、內政部警政
      署刑事警察局鑑定書1 紙在卷可按，均應依毒品危害防制
      條例第18條第1 項前段宣告沒收銷燬之。
五、適用之法律依據：
    刑事訴訟法第273 條之1 第1 項、第299 條第1 項前段，毒
    品危害防制條例第10條第2 項、第11條第1 項、第2 項、第
    18條第1 項前段，刑法第11條前段、第47條、第55條、第51
    條第5款。
本案經檢察官林伯宇到庭執行職務。
中　　華　　民　　國　　94　　年　　7 　　月　　1 　　日
                  刑事第二庭法  官  齊　潔
以上正本證明與原本無異。
對於本件判決如有不服，應於收受送達後10日內，向本院提出上
訴書狀，上訴於臺灣高等法院，並按他造當事人之人數附具繕本
。
中　　華　　民　　國　　94　　年　　7 　　月　　1 　　日
                            書記官  潘端典
附錄論罪法條：
毒品危害防制條例第10條第2項：
施用第2 級毒品者，處3 年以下有期徒刑。
毒品危害防制條例第11條第1、2項：
持有第1 級毒品者，處3 年以下有期徒刑、拘役或新臺幣5 萬元
以下罰金。
持有第2 級毒品者，處2 年以下有期徒刑、拘役或新臺幣3 萬元
以下罰金。
